【裁判字號】    97,裁,2201
【裁判日期】    970410
【裁判案由】    營利事業所得稅
【裁判全文】
最  高  行  政  法  院  裁  定
                                     97年度裁字第02201號
上  訴  人  嘉利企業有限公司
代  表  人  甲○○○
被 上訴 人  財政部臺灣省中區國稅局
代  表  人  趙榮芳
上列當事人間營利事業所得稅事件，上訴人對於中華民國97年1
月31日臺中高等行政法院96年度訴字第458號判決，提起上訴，
本院裁定如下：
    主  文
上訴駁回。
上訴審訴訟費用由上訴人負擔。
    理  由
一、按對於高等行政法院判決之上訴，非以其違背法令為理由，
    不得為之，行政訴訟法第242條定有明文。同法第243條第1
    項規定，判決不適用法規或適用不當者，為違背法令；而判
    決有第243條第2項所列各款情形之一者，其判決當然違背法
    令。又提起上訴，應以上訴狀表明上訴理由並應添具關於上
    訴理由之必要證據，復為同法第244條第1項第4款及第2項所
    明定。準此，當事人提起上訴，如以原審判決有行政訴訟法
    第243條第1項不適用法規或適用不當為理由時，其上訴狀應
    有具體之指摘，並揭示該法規之條項或其內容；如以原審判
    決有第243條第2項所列各款情形之當然違背法令為理由時，
    其上訴狀應揭示合於該款之事實。如上訴狀未依此項方法表
    明，即難認為已對原審判決之違背法令有具體之指摘，其上
    訴自難認為合法。
二、本件上訴人對於臺中高等行政法院判決上訴，雖以原判決違
    背法令為由，惟核其上訴狀所載內容，無非係對原審取捨證
    據、認定事實之職權行使事項，任意指摘為不當，或對原審
    已論駁之理由，泛言原判決違反所得稅法第83條規定之立法
    精神、本院57年判字第60號判例、行政訴訟法第133條規定
    及司法院釋字第218號、第420號解釋意旨，而未表明原判決
    確係如何不適用上開法規、解釋及判例，或有如何適用不當
    之具體情事，或表明有如何合於行政訴訟法第243條第2項所
    列各款之情形。上訴意旨仍執陳詞，主張已依被上訴人之要
    求提示所有之帳簿與憑證，其中僅部分品名歸類不當或才積
    數有誤，但非不得補正，上訴人已盡協力義務，被上訴人應
    就上訴人所提供之資料調查認定，不得逕依同業利潤標準核
    定所得額，況同業利潤標準之比率僅為上限，而非固定比率
    ，各地稽徵機關應依當地實際經濟情況在上限比率下予以核
    定，方符公平合理原則云云，自難認為已對原判決之違背法
    令有具體之指摘。依首揭規定及說明，其上訴自不合法，應
    予駁回。
三、依行政訴訟法第249條第1項前段、第104條、民事訴訟法第
    95條、第78條，裁定如主文。
中    華    民    國    97    年    4     月    10    日
                    最高行政法院第四庭
                        審判長法官  鍾  耀  光
                              法官  廖  宏  明
                              法官  姜  仁  脩
                              法官  王  德  麟
                              法官  黃  清  光
以  上  正  本  證  明  與  原  本  無  異
中    華    民    國    97    年    4     月    11    日
                              書記官  王  史  民


司法院資訊處製作；財團法人民間司法改革基金會備份。
